# 外币报表问题~

提问人：zzqryna 时间：2010-08-19 22:00:21
在比较合并资产负债表中发生“外币折算”业务需要根据不同的汇率类型（报告日汇率，平均汇率，历史汇率）计算出“外币报表折算差异”。 我想请教的问题是：如果一项资产（或负债，使用报告日汇率）在上年度，如2009.12.31的本位币为1,000.00USD，汇率为1.00:10.00，即折算后为期末余额为10,000.00RMB； 2010 年该报表项目未发生任何业务，即本位币余额仍然为1,000.00USD，在2010.12.31日的报表中汇率为1.00:12.00，即折算后期末余额为为12,000.00RMB，在比较报表中需要同时反映 2010 那年该报表项目的年初余额，应该列示10,000.00RMB
在以上的场景中本位币没有发生变化，仅仅是由于两个报告日的汇率造成的差异应该如何处理？我以上的报表列示是否正确？

回答人：chenyiwei
回复 楼主 zzqryna 的帖子按照你举的案例，在折算后的人民币资产负债表中，年初余额应按上年末的折算后结果列示，年末余额中的资产和负债科目按照年末即期汇率折算，所以你说的列报方法是合理的。 在报表附注中，如果年内汇率波动较大，则对于那些需要在附注中披露本期增减变动数的项目，如固定资产等，可以在常规的“本期增加”、“本期减少”以外，单独增设一列“汇率变动调整”，反映上述案例中新增的 200 万人民币的计价金额。

回答人：chenyiwei
回复 藤椅 zzqryna 的帖子没有标准的翻译方法，一般翻译成exchange rate adjustment即可。